【裁判字號】    90,上易,371
【裁判日期】    900313
【裁判案由】    傷害等
【裁判全文】
臺灣高等法院臺中分院刑事判決                      九十年度上易字第三七一號
      上  訴  人
      即  被  告  丁○○
右上訴人因傷害案件，不服臺灣彰化地方法院八十八年度易字第一三七七號中華民國
八十九年十月十三日第一審判決（起訴案號：臺灣彰化地方法院檢察署八十八年度偵
字第三七七四、五二五二號），提起上訴，本院判決如左：
      主  文
原判決關於丁○○部分撤銷。
丁○○傷害人之身體，處罰金伍佰元，罰金如易服勞役，以佰元折算壹日。
      事  實
一、丁○○於民國（下同）八十七年十二月二十九日十時許，駕駛自用大貨車搭載其
    妻蔡陳秀桂沿彰化縣埔鹽鄉○○路行駛，欲載運廢鐵至埔鹽鄉○○路○段十一之
    一號鏹榮企業有限公司（下稱鏹榮公司）販售，途中因超車不慎擦撞欲往同一目
    的地之乙○○所駕駛搭載其子丙○○（與乙○○均經原審判處拘役確定）之自用
    大貨車後照鏡，其後照鏡因而破損，丁○○竟未下車繼續往前往駛，抵達鏹榮公
    司之廣場時，乙○○即憤而將車停在丁○○之車輛前方，其子丙○○先行下車爬
    上丁○○之駕駛座旁基於普通傷害之故意毆打丁○○，並基於毀損之故意，強拉
    丁○○下車以便毆打，致丁○○之衣服因而被扯破，丁○○被丙○○強拉下車後
    ，乙○○即與丙○○共同基於普通傷害之犯意，聯手毆打丁○○，丁○○不甘被
    毆，亦基於普通傷害之故意予以反擊，雙方進而互相扭打在一起，嗣因鏹榮公司
    之老板施德發聽到爭吵聲而外出察看，適見丁○○、乙○○及丙○○三人徒手扭
    打在一起，經蔡陳秀桂及施德發上前將之拉開才罷手，丁○○因而受有左上唇內
    側面、左下唇內側面、後頸部、左前胸部、左手上臂內側面、兩小腿前面多處皮
    下瘀血之傷害，乙○○受有右胸部及右大腿部挫傷疼痛之傷害，丙○○則受有右
    手大拇指及中指擦裂傷、右手臂挫傷疼痛之傷害。
二、案經乙○○及丙○○訴由彰化縣警察局溪湖分局報請臺灣彰化地方法院檢察署檢
    察官偵查起訴。
      理  由
一、訊據被告丁○○固坦承於前揭時地發生爭執，惟矢口否認有何犯行，辯稱：當時
    伊被丙○○拉下車時衣服被扯破，伊被乙○○父子毆打根本無還手之餘地云云。
    惟查，右揭事實業據乙○○及丙○○等人指訴甚詳，而證人施德發聽到爭吵聲，
    外出察看時適見被告三人徒手扭打在一起，亦據證人施德發於偵查中及原審法院
    調查時結證明確，復有診斷證明書、照片等在卷可稽，被告所為之辯解，顯係事
    後卸責之詞，不足採信，其犯行堪以認定。
二、核被告所為，均係犯刑法第二百七十七條第一項前段之傷害罪。其同時同地打傷
    乙○○、丙○○二人，係一行為觸犯數罪名，為想像競合犯，應從一重論處。
三、原審對丁○○論罪科刑，固非無見。惟查，被告同時同地打傷二人，原審未以想
    像競合犯論處，核有違誤。上訴人即被告上訴意旨否認犯罪，雖無理由，然原審
    此部分判決既有未當，自應由本院予以撤銷改判。爰審酌本件係被害人先出手毆
    打被告及被害人傷勢尚屬輕微及被告犯罪之動機、手段、所生危害及犯罪後之態
    度等一切情狀，分別量處如主文第二項所示之刑，並諭知罰金易服勞役之折算標
    準。
據上論結，應依刑事訴訟法第三百六十九條第一項前段、第三百六十四條、第二百九
十九條第一項前段、刑法第二百七十七條第一項前段、第五十五條、第四十二條，罰
金罰鍰提高標準條例第一條前段、第二條，判決如主文。
本案經檢察官甲○○到庭執行職務。
中       華       民國   九  十    年     三      月    十三     日
                                臺灣高等法院臺中分院刑事第七庭
                                      審判長法  官  林  榮  龍
                                            法  官  謝  說  容
                                            法  官  黃  日  隆
右正本證明與原本無異。
不得上訴。
                                            書記官  林  端  容
中       華       民       國   九  十    年     三      月    十五     日
                                                                        Ｋ


司法院資訊處製作；財團法人民間司法改革基金會備份。
